【裁判字號】    94,易,1134
【裁判日期】    950630
【裁判案由】    竊盜
【裁判全文】
臺灣高雄地方法院刑事判決              94年度易字第1134號
公  訴  人  臺灣高雄地方法院檢察署檢察官
被      告  庚○○
上列被告因竊盜案件，經檢察官聲請簡易判決處刑（聲請案號：
94年度偵字第4111號）及移送併案（94年度偵字第5411、9656號
），暨臺灣屏東地方法院檢察署檢察官移送併案（94年度偵字第
3693號），本院適用通常程序，並以簡式審判程序，判決如下：
    主  文
庚○○共同連續攜帶兇器竊盜，累犯，處有期徒刑貳年肆月，附
有機械吊掛設備之車號X4-842號營業大貨車壹輛沒收。
    事  實
一、庚○○於民國（下同）93年間因竊盜案件，經本院判處有期
    徒刑3 月確定，並於93年10月19日執行完畢，仍無悔悟，竟
    意圖為自己不法所有，而基於單獨行竊之概括犯意，或與附
    表各該編號所示行為人共同行竊之概括犯意聯絡，連續於附
    表所示犯罪時間、地點，攜帶使用如附表所示之工具或得作
    為兇器之工具（附表編號5 所示之Ｔ型鋼製扳手及附表編號
    10之扳手，並均為客觀上對於他人生命、身體構成威脅之兇
    器），分別以附表所示犯罪方式，竊取如附表所示被害人所
    有之財物。嗣由警方於94年2 月4 日上午11時許，在高雄縣
    大寮鄉○○街230 號前廢棄工寮內查獲；復於94年2 月24日
    上午9 時許，在前址處工寮內查獲。
二、案經高雄縣政府警察局林園分局報請臺灣高雄地方法院檢察
    署檢察官偵查起訴及移送併案，暨保安警察第三總隊第二大
    隊報請臺灣屏東地方法院檢察署檢察官偵查並移送本院併案
    。
    理  由
一、上開事實，業據被告庚○○於審理時坦認不諱（見本院卷第
    143 ～145 、199 、208 頁），核與證人即共犯壬○○、乙○○、施獎香、陳英哲分別於警詢及審理中供證之情節相符
    （壬○○：附表編號1 部分見高縣林警刑移字第0940000208
    號警卷第2 頁、附表編號8 部分見保安警察警卷第22、23、
    28頁、附表編號9 部分見保安警察警卷第24頁，乙○○：附
    表編號4 見保安警察警卷第31、32、37頁、附表編號5 見保
    安警察警卷第33、34頁、附表編號6 見保安警察警卷第34、
    35、37頁、附表編號10見保安警察警卷第36頁，施獎香：附
    表編號6 見保安警察警卷第50、51頁、附表編號10見保安警
    察警卷第50、51頁，陳英哲：見保安警察警卷第17、18頁）
    ，且有證人即如附表所示被害人以及向被告購入如附表編號
    4 、5 之財物之戊○○於警詢與審理時、向被告購入如附表
    編號7 所竊財物之孫憲章於警詢時分別證述詳確（大寮鄉公
    所清潔隊司機己○○○：見高縣林警刑移字第0940000208號
    卷第7 ～8 頁，癸○○、戴天詳：見高縣林警刑移字第0940
    000350號卷第11～12、14頁，辛○○○：見高縣林警刑移字
    第0940000350號卷第16頁，丑○○：見保安警察警卷第82頁
    ，丙○○：見保安警察警卷第77頁，丁○○：見保安警察警
    卷第80頁，甲○○：見保安警察警卷第85頁，桂華營造股份
    有限公司受僱人子○○：見保安警察警卷第88頁，嚴文圳：
    見高縣林警刑移字第0940000572號警卷第1 頁，戊○○：見
    保安警察卷第55～58頁、本院卷第198 頁，孫憲章：見保安
    警察警卷第64頁），復有卷附之己○○○、癸○○、戴天詳
    、辛○○○、嚴文圳所簽具之贓物認領保管單（己○○○：
    見高縣林警刑移字第0940000208號卷第14頁，癸○○、戴天
    詳、辛○○○：見高縣林警刑移字第0940000350號卷第17、
    18、19頁，嚴文圳：見高縣林警刑移字第09400005 72 號警
    卷第7 頁反面）、被告出售附表編號4 、5 所示竊得財物予
    戊○○經營之高源資源回收場而由該資源回收場所出具之地
    磅傳票影本2 張（見保安警察警卷第163 頁）、附表編號8
    之被害人購買鋼筋之出貨磅單影本（見保安警察警卷第173
    頁）等足資證明，是本案事證已明，被告犯行堪予認定。
二、按附表編號5 所攜帶之Ｔ型鋼製扳手1 支及附表編號10所攜
    帶之扳手1 支，均為客觀上足以對於他人之生命、身體構成
    威脅之兇器，被告庚○○與各該犯行之共犯持之以為附表編
    號5 及10之竊盜犯行，係犯刑法第321 條第1 項第3 款之攜
    帶兇器加重竊盜罪；另被告所為附表編號1 ～4 、6 ～9 、
    11等之犯行部分，均係犯刑法第320 條第1 項之普通竊盜罪
    。被告就附表編號1 、4 、5 、6 、7 、8 、9 、10、11等
    之竊盜犯行部分，與各該附表編號所示之行為人間，就各該
    附表編號之竊盜犯行，有犯意聯絡及行為分擔，應為共同正
    犯。被告所為11次竊盜行為，時間緊接，所犯基本構成要件
    相同，顯係出於概括之犯意為之，為連續犯，爰依刑法第56
    條之規定以一情節較重攜帶兇器加重竊盜罪論，並加重其刑
    。又被告於93年間因竊盜案件，經本院判處有期徒刑3 月確
    定，並於93年10月19日執行完畢，此有臺灣高等法院被告前
    案紀錄表可按，其5 年以內再犯本件有期徒刑以上之罪，為
    累犯，依刑法第47條規定加重其刑，並遞加重之。公訴人雖
    未就被告所犯附表編號2 ～11部分之竊盜罪部分起訴，惟查
    被告所犯該罪，與經起訴之如附表編號1 部分之竊盜罪部分
    ，係連續犯，具有裁判上一罪之關係，本院自得併予審酌，
    附此敘明。爰審酌被告前曾有竊盜犯行，經判處罪刑並執行
    完畢，已如前述，猶不知悔改，又為本案竊盜犯行，顯見其
    素行非佳，且其於高屏地區四處竊盜，所犯更達11次之多，
    對於社會治安之危害甚鉅，而其所竊多屬重型械具價值不菲
    ，被告以其特殊專業技能操作具有吊掛設備之貨車行竊，犯
    罪手段亦屬嚴重，惟其犯罪後坦承全部犯行，態度良好等情
    ，量處如主文所示之刑，以示懲儆。又扣案之附有機械吊掛
    設備之車號X4-842號營業大貨車1 輛，雖車籍登記為名順貨
    運有限公司，此有車號查詢汽車車籍、行車執照、保險號碼
    等在卷可參（見本院卷第70-1、70-2頁），然該車確實為被
    告所有，業據被告供認在卷（見本院卷第145 頁），且被告
    供明：該貨車確係其所有，登記在貨運行名下，由其貸款購
    買，每月須負擔貸款5 、6 萬元等詞屬實，是車輛之權屬原
    不得僅以車籍登記資料為憑，則既經被告供明在卷，且貨車
    靠行登記，本屬常情，是本院認該貨車應為被告所有無訛；
    而被告實施附表所載其中9 件竊盜犯行（即如附表編號1 ～
    3 、6 ～11），均由被告以其所具有操作該等貨車上機械吊
    掛設備之專業技能作為竊盜實施之手段，且皆必須使用上開
    貨車及貨車上之機械吊掛設備始得遂行該等行竊犯行，是以
    上開附具機械吊掛設備之大貨車非但係被告竊盜所用之物，
    更且與本案竊盜犯罪之遂行，關聯至深且鉅，本院爰依刑法
    第38條第1 項第2 款規定，宣告沒收之。至附表編號5 、10
    所示之供被告與各該編號共犯竊盜所用之工具，固係被告犯
    竊盜罪所用之物，惟既無證據證明究係被告或各該編號之共
    犯所有，又未扣案，是否現仍存在亦屬不明，本院認尚無庸
    為沒收之諭知，併予敘明。
據上論斷，應依刑事訴訟法第452條、第273條之1第1項、第299
條第1項前段，刑法第28條、第56條、第321條第1項第3款、第47
條、第38條第1項第2款，判決如主文。
本案經檢察官翁珮嫻到庭執行職務。
中    華    民    國  95    年    6     月    30      日
                    刑事第二庭法  官  高思大
右正本證明與原本無異。
如不服本判決，應於判決送達後10日內向本院提出上訴狀，上訴
於台灣高等法院高雄分院（須附繕本）。
中    華    民    國    95    年    7     月    3     日
                              書記官  蔡語珊
附表
┌──┬─────┬───┬────┬────┬────┬────┐
│編號│犯罪時間、│行為人│犯罪方式│被害人及│攜帶使用│偵查案號│
│    │地點      │      │        │竊得財物│之工具  │        │
├──┼─────┼───┼────┼────┼────┼────┤
│1   │94年2月2日│庚○○│庚○○駕│高雄縣大│X4-842營│94年偵字│
│    │下午3時許 │壬○○│駛大貨車│寮鄉鄉公│大貨車上│第4111號│
│    │，在高雄縣│      │搭載楊清│所所有之│之機械吊│        │
│    │大寮鄉琉球│      │瑞，2人 │垃圾子母│掛設備  │        │
│    │自來水廠旁│      │共同合作│車1輛   │        │        │
│    │堤防內    │      │以大貨車│        │        │        │
│    │          │      │之吊掛設│        │        │        │
│    │          │      │備吊取竊│        │        │        │
│    │          │      │盜垃圾子│        │        │        │
│    │          │      │母車    │        │        │        │
├──┼─────┼───┼────┼────┼────┼────┤
│2   │94年2月23 │庚○○│庚○○以│癸○○所│X4-842營│94年偵字│
│    │日凌晨3時 │      │大貨車之│有之自走│大貨車上│第5411號│
│    │30分，在  │      │機械吊掛│式農藥噴│之機械吊│        │
│    │屏東縣九如│      │設備吊取│灑機1台 │掛設備  │        │
│    │鄉冷水坑台│      │後列所竊│、堆高機│        │        │
│    │糖崇蘭農場│      │物品至車│配件1組 │        │        │
│    │63地號    │      │斗，再啟│、馬拉巴│        │        │
│    │          │      │動曳引機│栗播種機│        │        │
│    │          │      │電門後，│1台、深 │        │        │
│    │          │      │駕駛該曳│溝犁1台 │        │        │
│    │          │      │引機離開│、曳引機│        │        │
│    │          │      │，另駕駛│備胎4只 │        │        │
│    │          │      │大貨車離│、蘭地利│        │        │
│    │          │      │去。    │曳引機 1│        │        │
│    │          │      │        │台、曳引│        │        │
│    │          │      │        │機迴轉犁│        │        │
│    │          │      │        │1台     │        │        │
├──┼─────┼───┼────┼────┼────┼────┤
│3   │94年2月23 │庚○○│庚○○以│李秀鑾所│X4-842營│94年偵字│
│    │日下午4時 │      │大貨車之│有之部分│大貨車之│第5411號│
│    │30分，在高│      │吊掛設備│塌陷之鐵│機械吊掛│        │
│    │雄縣大寮鄉│      │拆除該鐵│皮棚架之│設備    │        │
│    │大寮段2874│      │皮棚架之│鐵皮 1批│        │        │
│    │號        │      │鐵皮而竊│（毀損棚│        │        │
│    │          │      │取之    │架犯行部│        │        │
│    │          │      │        │分，未經│        │        │
│    │          │      │        │聲請簡易│        │        │
│    │          │      │        │判決處刑│        │        │
│    │          │      │        │，且已由│        │        │
│    │          │      │        │被害人於│        │        │
│    │          │      │        │審理時撤│        │        │
│    │          │      │        │回告訴）│        │        │
├──┼─────┼───┼────┼────┼────┼────┤
│4   │94年3月9日│庚○○│庚○○鑽│丑○○所│無      │94年偵字│
│    │凌晨2時許 │乙○○│入車底以│有之砂石│        │第3693號│
│    │，在高雄縣│      │電線打火│搬運車（│        │        │
│    │大寮鄉永芳│      │方式啟動│鐵牛仔）│        │        │
│    │里永芳中路│      │搬運車的│1輛     │        │        │
│    │92之12號旁│      │引擎，柯│        │        │        │
│    │之空地    │      │連柱則在│        │        │        │
│    │          │      │旁把風，│        │        │        │
│    │          │      │嗣即駕駛│        │        │        │
│    │          │      │該搬運車│        │        │        │
│    │          │      │離去而竊│        │        │        │
│    │          │      │取之。  │        │        │        │
├──┼─────┼───┼────┼────┼────┼────┤
│5   │94年3月14 │庚○○│乙○○以│丙○○所│T型鋼製 │94年偵字│
│    │日凌晨3時 │乙○○│T 型鋼製│有之農用│扳手1支 │第3693號│
│    │許，在屏東│      │扳手啟動│搬運車（│        │        │
│    │縣瑪家鄉三│      │搬運車電│鐵牛仔）│        │        │
│    │和村玉泉巷│      │門，梁丁│1輛     │        │        │
│    │1-6號左側 │      │財在旁把│        │        │        │
│    │前方馬路旁│      │風，嗣即│        │        │        │
│    │          │      │由乙○○│        │        │        │
│    │          │      │駕駛該搬│        │        │        │
│    │          │      │運車離去│        │        │        │
│    │          │      │而竊取之│        │        │        │
├──┼─────┼───┼────┼────┼────┼────┤
│6   │94 年 4 月│庚○○│庚○○駕│丁○○所│X4-842營│94年偵字│
│    │間某日（於│施獎香│駛其所有│有之鐵牛│大貨車之│第3693號│
│    │4 月 13 日│乙○○│之貨車，│（農用車│機械吊掛│        │
│    │前）凌晨 3│      │由其等 3│輛）2輛 │設備    │        │
│    │、4 時，在│      │人共同合│        │        │        │
│    │屏東縣萬丹│      │作以該貨│        │        │        │
│    │鄉香社村中│      │車吊掛設│        │        │        │
│    │興路旁之產│      │備吊取該│        │        │        │
│    │業道路上  │      │2 輛鐵牛│        │        │        │
│    │          │      │至貨車車│        │        │        │
│    │          │      │斗上而竊│        │        │        │
│    │          │      │取之    │        │        │        │
├──┼─────┼───┼────┼────┼────┼────┤
│7   │94年5月10 │庚○○│庚○○以│神戶30型│X4-842營│94年偵字│
│    │日凌晨3時 │陳英哲│貨車吊掛│挖土機 1│大貨車之│第3693號│
│    │許，在高雄│      │設備吊取│輛      │機械吊掛│        │
│    │縣岡山交流│      │該挖土機│        │設備    │        │
│    │道        │      │至車斗上│        │        │        │
│    │          │      │而竊取之│        │        │        │
│    │          │      │，陳英哲│        │        │        │
│    │          │      │在旁把風│        │        │        │
├──┼─────┼───┼────┼────┼────┼────┤
│8   │93年10月間│庚○○│歐春成綑│甲○○所│X4-842營│94年偵字│
│    │凌晨約2、 │壬○○│綁鋼筋，│有之建築│大貨車之│第3693號│
│    │3時，在屏 │歐春成│庚○○操│用鋼筋13│機械吊掛│        │
│    │東縣來義鄉│      │作該貨車│噸到15噸│設備    │        │
│    │丹林村古義│      │吊掛設備│左右    │        │        │
│    │路來義國小│      │吊取鋼筋│        │        │        │
│    │右側旁空地│      │至車斗上│        │        │        │
│    │          │      │，壬○○│        │        │        │
│    │          │      │則在旁把│        │        │        │
│    │          │      │風      │        │        │        │
├──┼─────┼───┼────┼────┼────┼────┤
│9   │93年11月1 │庚○○│庚○○以│桂華營造│X4-842營│94年偵字│
│    │日8時許， │壬○○│該貨車吊│股份有限│大貨車之│第3693號│
│    │在高雄市小│      │掛設備將│公司所有│機械吊掛│        │
│    │港區○○段│      │石籠吊至│之工程用│設備    │        │
│    │第90號    │      │車斗上竊│石籠480 │        │        │
│    │          │      │取之，楊│支      │        │        │
│    │          │      │清瑞在旁│        │        │        │
│    │          │      │把風    │        │        │        │
├──┼─────┼───┼────┼────┼────┼────┤
│10  │94年4月19 │庚○○│乙○○持│變電箱2 │扳手 1  │94年偵字│
│    │日凌晨5時 │施獎香│板手拆除│個      │支及X4-8│第3693號│
│    │10分許，在│乙○○│電線桿上│        │42營大貨│        │
│    │屏東縣九如│      │變電箱，│        │車之機械│        │
│    │鄉○○路附│      │庚○○以│        │吊掛設備│        │
│    │近        │      │貨車吊掛│        │        │        │
│    │          │      │設備將之│        │        │        │
│    │          │      │吊運至車│        │        │        │
│    │          │      │斗而竊取│        │        │        │
│    │          │      │之，施獎│        │        │        │
│    │          │      │香把風  │        │        │        │
├──┼─────┼───┼────┼────┼────┼────┤
│11  │94年1月底 │庚○○│庚○○與│寅○○所│X4-842營│94年偵字│
│    │某日凌晨4 │吳振全│吳振全共│有之小型│大貨車之│第9656號│
│    │時許，在高│      │同合作以│怪手1輛 │機械吊掛│        │
│    │雄縣大寮鄉│      │貨車之吊│        │設備    │        │
│    │會結村赤崁│      │掛設備吊│        │        │        │
│    │段河川地工│      │運至車斗│        │        │        │
│    │寮前      │      │上而竊取│        │        │        │
│    │          │      │之      │        │        │        │
└──┴─────┴───┴────┴────┴────┴────┘


司法院資訊處製作；財團法人民間司法改革基金會備份。
